臺灣新竹地方法院刑事判決
109年度訴字第520號
公  訴  人  臺灣新竹地方檢察署檢察官
被      告  楊慶良



            王仁鴻


上列被告等因傷害等案件，經檢察官提起公訴（108年度偵字第8
944號），本院判決如下︰
    主  文
乙○○犯傷害罪，處拘役參拾日，如易科罰金，以新臺幣壹仟元
折算壹日。 
甲○○犯強制罪，累犯，處拘役參拾日，如易科罰金，以新臺幣壹
仟元折算壹日；又犯傷害罪，累犯，處拘役柒拾日，如易科罰金
，以新臺幣壹仟元折算壹日；又犯恐嚇危害安全罪，累犯，處拘
役參拾日，如易科罰金，以新臺幣壹仟元折算壹日。應執行拘役
壹佰貳拾日，如易科罰金，以新臺幣壹仟元折算壹日。
    事  實
一、甲○○與乙○○前為友人，雙方因細故發生糾紛，竟先後為下列
    犯行：
　㈠甲○○於民國108年6月25日22時28分許，因其酒後與乙○○起口
    角衝突，竟基於強制之犯意，騎駛車牌號碼000-000號普通
    重型機車（甲○○涉犯公共危險罪部分，經本院以108年度竹
    交簡字第517號判決有期徒刑6月確定），沿路跟追乙○○所駕
    駛並搭載陳銘莉之車牌號碼000-0000號自用小客車，嗣於同
    日22時33分許行經景觀大道時，騎駛上開機車阻擋乙○○駕駛
    行進之方向，以上開強暴方式，妨害乙○○使用車輛通行及離
    去之權利。
　㈡俟乙○○停車後，甲○○與乙○○發生口角衝突，甲○○於同日22時3
    3分許，同時基於公然侮辱、傷害、恐嚇危害安全之犯意，
    在上開不特定多數人得以共見共聞之之公共場所，以「幹你
    娘」、「賊」等語辱罵乙○○而以此方式侮辱乙○○，足以貶損
    乙○○之人格及社會評價；同時並徒手毆打乙○○，致乙○○因而
    受有右手第四掌骨骨折之傷害，再向乙○○恫稱：「我知道你
    住哪裡，我有很多兄弟在中華大學做工程，要讓你開設之中
    大計程車行做不下去」等語，致乙○○心生畏懼，致生危害於
    乙○○之生命、身體及財產安全。乙○○同時亦基於傷害之犯意
    ，徒手毆打甲○○，致甲○○因而受有頭部及頸部多處抓痕、左
    耳挫傷併瘀青、胸壁挫傷等傷害。
　㈢甲○○復於翌(26)日下午某時許，另行起意，基於恐嚇危害安
    全之犯意，至位於新竹市○○區○○路0段000號乙○○（起訴書誤
    載為甲○○，經公訴人於109年8月12日當庭更正，詳見本院卷
    第44頁）開設之「中大計程車行」，要前為乙○○之員工劭安
    宇轉達乙○○：「我要燒了車行」等語，致乙○○心生畏懼，致
    生危害於乙○○之生命、身體及財產安全。
二、案經乙○○、甲○○訴由新竹市警察局第三分局報告臺灣新竹地
    方檢察署檢察官偵查起訴。
    理  由
壹、程序部分 
    按被告以外之人於審判外之言詞或書面陳述，除法律有規定
    者外，不得作為證據。被告以外之人於審判外之陳述，經當
    事人於審判程序同意作為證據，法院審酌該言詞陳述或書面
    陳述作成時之情況，認為適當者，亦得為證據。當事人、代
    理人或辯護人於法院調查證據時，知有第159 條第1 項不得
    為證據之情形，而未於言詞辯論終結前聲明異議者，視為有
    前項之同意。刑事訴訟法第159 條第1 項、第159 條之5 分
    別定有明文。經查，本判決所引用被告2人以外之人於審判
    外之陳述之部分供述證據，檢察官、被告2人於準備程序均
    表示同意有證據能力（本院卷第83頁），且檢察官、被告2
    人就本案所引用之各該證據方法，均未於言詞辯論終結前聲
    明異議，本院復審酌上開供述證據作成時，並無違法或不當
    之情況；另其餘所依憑判斷之非供述證據，亦無證據證明係
    違反法定程序所取得，且無其他不得作為證據之情形；此外
    ，上開各該供述證據及非供述證據，又均無證明力明顯過低
    之情形，復均經本院於審判程序依法進行調查，並予以當事
    人辯論，被告2人之訴訟防禦權，已受保障，因認上開供述
    證據及非供述證據等證據方法，均適當得為證據，而應認均
    有證據能力。
貳、實體事項
一、本院認定犯罪事實所憑證據及認定之理由 
  ㈠被告乙○○涉犯事實一、㈡部分：
　　上開被告乙○○傷害被告甲○○之犯罪事實，業據被告乙○○於偵
    查、本院準備、審理程序中均坦承不諱（8944偵卷第110頁
    ；本院卷第45頁、第81頁、第113頁），核與被告甲○○於警
    詢、偵查之指述情節、證人陳銘莉於警詢、偵查之證述情節
    大致相符（8944偵卷第8頁至第9頁、第18頁至第20頁、第83
    頁、第89頁），且有臺灣新竹地方檢察署公務電話紀錄單、
    國泰醫療財團法人新竹國泰綜合醫院109年3月3日（109）竹
    行字第1090000092號函及其附被告甲○○之診斷證明書各1份
    存卷可憑（8944偵卷第97頁、第105頁至第106頁）。從而，
    被告乙○○前開任意性自白核與事實相符，堪以採信。
　㈡被告甲○○涉犯事實一、㈠、㈡部分： 
　　上開被告甲○○就事實一、㈠所載騎駛機車阻擋被告乙○○通行
    及離去之強制行為，以及事實一、㈡所載對被告乙○○公然侮
    辱、傷害、恐嚇危害安全之行為，業據被告甲○○於偵查、本
    院準備、審理程序中均坦承不諱（8944偵卷第110頁、第116
    頁；本院卷第45頁、第81頁、第113頁），核與被告乙○○於
    警詢、偵查之指述情節、證人陳銘莉於警詢、偵查之證述情
    節大致相符（8944偵卷第10頁至第12頁、第14頁至第16頁、
    第18頁至第20頁、第84頁、第89頁、第119頁至第120頁），
    且有新竹國泰綜合醫院診斷證明書、汐止國泰綜合醫院診斷
    證明書、臺灣新竹地方檢察署檢察官勘驗筆錄各1份、車輛
    詳細資料報表2份、行車紀錄器截圖數張在卷可查（8944偵
    卷第22頁、第23頁至第36頁、第42頁、第43頁、第85頁至第
    86頁、第93頁）。從而，被告甲○○前開任意性自白核與事實
    相符，堪以採信。
  ㈢被告甲○○涉犯事實一、㈢部分：
    被告甲○○矢口否認於108年6月26日有何恐嚇危害安全之犯行
    ，辯稱：我自108年6月25日與被告乙○○發生衝突後，再也沒
    有去過「中大計程車行」云云（8944偵卷第119頁；本院卷
    第45頁、第81頁、第113頁）經查：
　⒈被告甲○○有於108年6月26日為上開恫嚇言行：
　　證人劭安宇前於偵查時具結證稱：被告2人間之糾紛我不太
    清楚，詳細日期我已忘記，但被告甲○○有天到車行要找被告
    乙○○，因被告乙○○不在，僅我與被告甲○○在場，被告甲○○即
    說要「放火燒車行」，後來被告乙○○回來後我向他轉告此事
    等語（8944偵卷第119頁），後於本院審理時具結證稱：之
    前我靠行在被告乙○○開設之「中大計程車行」開計程車，被
    告甲○○於108年6月26日晚間到「中大計程車行」找被告乙○○
    ，因被告乙○○不在，被告甲○○遂對我說「叫乙○○小心一點，
    我火大的話會用火把車行燒掉」，並要我轉告給被告乙○○，
    因我僅是職員，故我當時未在意只是將被告甲○○的話轉告給
    被告乙○○處理等語（本院卷第105頁至第107頁），觀之證人
    劭安宇上開證述內容，證述明確且前後證詞均屬一致而無矛
    盾之處，係親身經歷而印象深刻，始能於案發後1 年之本院
    審理時猶為清晰無誤之證述，況證人劭安宇與被告甲○○間並
    無任何怨隙之情，且其雖前為被告乙○○開設之車行員工，然
    其業已離職現非被告乙○○開設車行之員工，而無偏頗被告乙
    ○○之利害關係，又證人劭安宇亦證稱其聽聞被告甲○○之恫嚇
    並無感到害怕，僅單純轉知被告乙○○等語，是其亦無構陷被
    告甲○○，憑空捏造不實事實之必要，且倘屬虛偽陳述，須負
    擔最重本刑7年以下有期徒刑之偽證罪嫌，足徵證人劭安宇
    當無甘冒受偽證罪之追訴處罰，而為與事實不符陳述之理，
    是證人劭安宇所述堪以採信，被告甲○○所辯係推諉之詞，要
    無可採。綜上，被告甲○○有於前揭時地為上開恐嚇言行應堪
    足認定。
　⒉被告乙○○有因被告甲○○之言行而心生畏懼： 　
　　按刑法第305 條之恐嚇罪，所稱以加害生命、身體、自由、
    名譽、財產之事，恐嚇他人者，係指以使人生畏怖心為目的
    ，而通知將加惡害之旨於被害人而言（最高法院52年度台上
    第751號判決意旨參照）。且恐嚇者，亦僅以通知加害之事
    使人恐怖為已足，不必果有加害之意思，更不須有實施加害
    之行為。經查，被告乙○○於偵查時證稱：聽聞證人劭安宇轉
    述被告甲○○之恫嚇言詞心裡感到害怕等語（8944偵卷第120
    頁），而被告甲○○確有為事實一、㈢所載之恫嚇言行等情，
    業經本院認定如前，衡諸通常事理，被告甲○○之言行顯屬惡
    害通知行為，客觀上已達於足使一般人感受惡害通知之恐嚇
    程度，並足使接收訊息之人擔心受害而心生畏怖，是為恐嚇
    之舉動甚明。
　⒊綜上所述，被告甲○○為事實一、㈢所載之恐嚇危害安全犯行，
    事證明確，堪予認定，應依法論科。
三、論罪科刑： 
　㈠核被告乙○○如事實一、㈡部分所為，係犯刑法第277條第1項之
    傷害罪。核被告甲○○如事實一、㈠部分所為，係犯刑法第304
    條第1項之強制罪；如事實一、㈡部分所為，分別係犯第277
    條第1項之傷害罪、第309條第1項之公然侮辱罪及第305條之
    恐嚇危害安全罪；如事實一、㈢部分所為，係犯刑法第305條
    之恐嚇危害安全罪。
　㈡被告甲○○如事實一、㈡部分所為，係以一行為同時觸犯傷害罪
    、公然侮辱罪及恐嚇危害安全罪，為想像競合犯，應依刑法
    第55條規定，從一重之傷害罪處斷。又被告甲○○如事實一、
    ㈠至㈢所犯強制罪、傷害罪、恐嚇危害安全罪等犯行，均犯意
    各別，行為互殊，應予分論併罰。
　㈢被告甲○○前因公共危險案件，經本院以103年度審交訴字第41
    號判決判處有期徒刑6月確定，並於104年6 月22日縮刑期滿
    執行完畢等情，有臺灣高等法院被告前案紀錄表在卷可參（
    本院卷第15頁至第21頁），是被告甲○○於有期徒刑執行完畢
    後之5 年以內，故意再犯本案有期徒刑以上之罪，當屬刑法
    第47條第1 項之累犯，茲參酌司法院大法官釋字第775 號解
    釋意旨，衡以被告甲○○於前開罪刑執行完畢後之5 年內，又
    再度於酒後故意視法規於無物而為本案之犯行，未能從歷次
    偵、審程序中反省諸己，顯見其刑罰反應力顯然薄弱，是認
    依刑法第47條第1 項之規定加重被告甲○○之最低本刑，尚不
    生行為人所受的刑罰超過其所應負擔罪責的情形，均依前揭
    規定加重其刑。
　㈣爰審酌被告2人僅因細故糾紛，均不思以理性方法解決糾紛，
    被告乙○○以毆打被告甲○○之方式，使被告甲○○受有事實一、
    ㈡所載之傷害；被告甲○○本案犯罪所生之損害多端，除與被
    告乙○○互毆並辱罵及恐嚇被告乙○○，使被告乙○○受有事實一
    、㈡所載之傷害，及受有社會評價貶損與心生畏懼，更僅為
    一時口角，以行車追逐阻擋被告乙○○駕車通行之方式妨害被
    告乙○○行使權利，甚再對被告乙○○為事實一、㈢所載之恫嚇
    ，所害非微；再考量被告乙○○坦承犯行，犯後態度尚堪為佳
    ，而被告甲○○坦承部分犯行，迄今猶否認事實一、㈢所載之
    恐嚇危害安全犯行，難認已有悔意，並兼衡被告乙○○高中畢
    業之智識程度，現開設車行為業，經濟狀況普通，離婚有成
    年子女2名，與女友同居；被告甲○○高中肄業之智識程度，
    現無業，經濟狀況勉持，離婚有未成年子女2名均由前妻扶
    養，需負擔未成年子女2名之扶養費用不定，目前獨居等一
    切情狀（本院卷第115頁），分別量處如主文所示之刑，並
    均諭知易科罰金之折算標準，及就被告甲○○部分定其應執行
    之刑暨諭知易科罰金之折算標準。
據上論斷，應依刑事訴訟法第299 條第1 項前段，判決如主文。
本案經檢察官馮品捷提起公訴，檢察官邱宇謙、劉得為、劉正祥
到庭執行職務。
中　　華　　民　　國　　110 　年　　1 　　月　　6 　　日
                  刑事第二庭審判長法　官  楊數盈
                                  法　官  王凱平
                                  法　官  崔恩寧
以上正本證明與原本無異。
如不服本判決應於收受本判決後20日內向本院提出上訴書狀，上
訴書狀應敘述具體理由。上訴書狀未敘述上訴理由者，應於上訴
期間屆滿後20日內補提理由書狀於本院（均須按他造當事人之人
數附繕本）「切勿逕送上級法院」。　　
中　　華　　民　　國　　110 　年　　1 　　月　　6 　　日
                                  書記官  林宜亭    
附錄本案論罪科刑法條全文： 
刑法第277條第1項
傷害人之身體或健康者，處五年以下有期徒刑、拘役或五十萬元
以下罰金。
刑法第304條第1項
以強暴、脅迫使人行無義務之事或妨害人行使權利者，處三年以
下有期徒刑、拘役或九千元以下罰金。
刑法第305條
以加害生命、身體、自由、名譽、財產之事恐嚇他人，致生危害
於安全者，處二年以下有期徒刑、拘役或九千元以下罰金。
刑法第309條第1項
公然侮辱人者，處拘役或九千元以下罰金。